# RACHID SAID

#### PROFIL

Je me présente Rachid 36 ans né à Marseille. Je pratique le football et l'escalade, et j'apprécie faire des randonées et des balades en moto. J'ai toujours aimé l'informatique mais je n'ai jamais eu l'occasion de developper mes conaissance dans ce domaine. J'aime apprendre et découvrir de nouvelles choses. J'aime aussi voyager et rencontrer des nouvelles personnes. Je suis quelqu'un de sérieux tout en étant souriant et sociable. Il mes assez difficile de me présenter en quelques mots mais vous en apprendez plus sur moi tout au long de cette formation



NÉ LE 20/04/1986

Ó

22 RUE JEAN MARTIN 13005 MARSEILLE



RACHID.SAID@GETINGE.COM



0652272634



#### FORMATION

#### **QUALIFICATIONS**

## **EXPERTISE**

2008-2011 : BAC PRO Electrotechnique BTP CFA Marseille.

2005-2007: BEP Electrotechnique ASPROCEP

2001-2004 : CAP & BEP Menuiserie Lycée Denis Diderot

MAC/PC

MICROSOFT EXCEL

MICROSOFT WORD

FORMATION FORMATEUR

**MEMBRE DU CSSCT DEPUIS 2017** 

EXPÉRIENCE PROFESSIONNELLE

ANIMATION DES DAILY

ORGANISATION ET RÉPARTITION DES TÂCHES

TENIR À JOUR LES FICHIERS INFORMATIQUES

DE SUIVI

FORMATION DES NOUVEAUX TECHNICIENS

AMELIORATION CONTINUE DES PROCÉDURES D'HYGIÈNE ET DE SÉCURITÉ

## TECHNICIEN PRINCIPAL DE FABRICATION

- Participation à l'amélioration de l'organisation du poste d'enduction suite à l'augmentation des quantités (groupe de travail).
- Travail en Zone à athmosphère contôlée
- Gestion d'équipe : animer et coordonner le travail de l'équipe, s'assurer du bon déroulement du travail, formation des techniciens aux procédures, assurer la communication entre chef d'équipe et techniciens
- Planification des tâches: préparer et anticiper les journées en fonction des priorités, planifier les emplois du temps des techniciens en fonction du travail demandé.
- Rechercher les indicateurs afin d'animer le daily niveau 1 et de transmettre les informations au niveau 2

### ELECTRICIEN MENUISIER ET AUTRE EXPERIENCE

- SBC intérim : Préparation et contrôle du matériel, Pose de fenêtre en PVC et volet roulant
- Entreprise VIGOUROUX : Fabrication et installation de portails motorisés et interphone
- **GIBERT JOSEPH** : Vendeur en librairie, accueil téléphonique, réception des clients, Conseil clientèle personalisé, gérer le stock de fourniture.
- ADREXO: Messager postal, tri et distribution des couriers, Accueil téléphonique

INTERVASCULAR

LA CIOTAT

2013-2022

MARSEILLE

MARIGNANE

2005-2013